hr-HR: Dizajn narukvice: Čvrste; Perlice; Lanac; Privjesak; Vezica; Kruta; Prijateljstvo; Karike; S klizačem; Tenis; Pletena s perlicama; Na preklop; Ostalo
sk-SK: Dizajn náramku: Náramok; Korálky; Retiazka; Prívesok; Šnúrka; Manžeta; Priateľstvo; Spojenie; Posuvník; Tenisový; Tkané korálky; Viacvrstvové; Iné
de: Armbanddesign: Armreif; Perlen; Kette; Anhänger; Cord; Manschette; Freundschaft; Link; Schieberegler; Tennis; Gewebte Perlen; Wickel; Sonstiges
bg-BG: Дизайн на гривна: Гривна; С мъниста; Верига; Късмет; Шнур; Маншет; Приятелство; Връзка; Плъзгач; Тенис; Тъкани мъниста; Обвиваща; Други
lt-LT: Apyrankes dizainas: Tvirtos formos; Iš karoliukų; Grandinėlė; Su pakabuku; Lygi; „Cuff“ stiliaus; Draugystės; Iš grandelių; Reguliuojamo ilgio; Teniso tipo; Suverta iš karoliukų; Vyniojama; Kita
ja: ブレスレットデザイン: バングル; ビーズ; チェーン; チャーム; コード; カフ; フレンドシップ; リンク; スライダー; テニス; ウーブンビーズ; ラップ; その他
pt-BR: Design de pulseira: Bracelete; De contas; Corrente; Amuleto; Cordão; Bracelete aberto; De amizade; Corrente; Controle deslizante; Tênis; Tecido frisado; Abertura frontal; Outro
en: Bracelet design: Bangle; Beaded; Chain; Charm; Cord; Cuff; Friendship; Link; Slider; Tennis; Woven beaded; Wrap; Other
fi: Rannekorun suunnittelu: Rannerengas; Helmitetty; Ketju; Riipus; Punosnauha; Kalvosin; Ystävyysnauha; Ketju; Liukusäädin; Tennis; Kudottu helmi; Kietaisu; Muu
da: Armbåndsdesign: Bangle; Perlebesat; Kæde; Vedhæng; Snor; Cuff; Venskab; Link; Skyder; Tennis; Vævet perlebesat; Wrap; Andet
ro-RO: Design brățară: Bangle; Cu mărgele; Lanț; Talisman; Cordon; Lată; Prietenie; Zale; Slider; Tenis; Țesută din mărgele; Înfășurată; Altele
hu: Karkötő kialakítása: Merev karperec; Gyöngyös; Láncos; Charm; Zsinóros; Mandzsetta; Barátság; Láncszemes; Csúsztatható záras; Tenisz; Gyöngyszövött; Csuklóra tekerhető; Egyéb
th: การออกแบบสร้อยข้อมือ: แบบ Bangle; แหวนลูกปัด; แหวนโซ่; Charm; Cord; Cuff; แบบ Friendship; แบบ Link; แถบสไลด์; เทนนิส; แบบทอลูกปัด; Wrap; อื่นๆ
fr: Conception du bracelet: À maillons; Perlé; Chaîne; Breloque; Corde; Manchette; Amitié; Lien; Curseur; Tennis; Perles tissées; Cache-cœur; Autre
tr: Bilezik tasarımı: Bileklik; Boncuklu; Zincir; Kolye ucu; Kordon; Manşet; Dostluk; Zincirli; Kaydırıcı; Tenis; Dokuma boncuklu; sarma; Diğer
zh-CN: 手镯设计: 闭口; 串珠戒指; 链式戒指; 吊坠戒指; 结绳项链; 开口式戒指; 友谊; 链环; 滑块; 网球用品; 编织串珠; 围裹式半身裙; 其他
nb: Armbånddesign: Armring; Perle; Kjede; Sjarm; Ledning; Mansjett; Vennskap; Kobling; Skyvebryter; Tennis; Vevde perler; Innpakning; Annet
ru: Тип браслета: Браслет; Бисерный; Цепь; С подвесками; Шнур; Манжета; Для друзей; Звенья; Слайдер; Теннис; Плетеный из бисера; Крученый; Другое
pl: Projekt bransoletki: Bangle; Koralikowy; Łańcuszkowy; Z zawieszkami; Ze sznurka; Bransoletkowy; Symbolizująca przyjaźń; Z ogniw; Suwak; Tenis; Tkana koralikowa; Owijana; Inne
cs: Design náramku: Náramek; Korálkové; Řetěz; Kouzlo; Lanko; Manžeta; Přátelství; Článek; Jezdec; Tenis; Tkané korálky; Zavinovací; Jiné
vi: Thiết kế vòng tay: Vòng đeo tay; Đính cườm; Xích; Charm; Dây; Cổ tay áo; Tình bạn; Liên kết; Thanh trượt; Quần vợt; Dệt đính cườm; Vạt đắp chéo; Khác
sl-SI: Zasnova zapestnice: Zapestnica; Perle; Verižica; Obeski; Vrvica; Manšeta; Zapestnica prijateljstva; Členkovna; Drsna; Teniška; Pletena in s perlami; Ovita; Drugo
pt-PT: Design da pulseira: Pulseira; Com contas; Corrente; Charme; Cordão; Punho; Amizade; Link; Deslizante; Ténis; Tecido com contas; Gola de enrolar; Outro
sv: Design på armband: Armband; Med pärlor; Kedja; Berlock; Kedja; Manschett; Vänskap; Länk; Skjutreglage; Tennis; Vävd med pärlor; Omlott; Övrigt
el: Σχεδιασμός βραχιολιού: Άκαμπτο; Με χάντρες; Αλυσίδα; Με φυλαχτό; Κορδόνι; Χειροπέδα; Φιλίας; Με κρίκους; Slider; Τένις; Με υφασμάτινες χάντρες; Γυριστό; Άλλο
nl: Ontwerp armband: Bangle; Kralen; Ketting; Bedeltje; Koord; Manchet; Vriendschap; Link; Schuifregelaar; Tennis; Geweven kralen; Wikkel; Andere
ko: 팔찌 디자인: 장식 고리; 구슬 장식; 체인; 참; 코드; 커프; 우정; 링크; 슬라이더; 테니스; 구슬로 짠; 랩; 기타
it: Disegno del braccialetto: Braccialetto; Perline; Catena; Braccialetto; Cavo; Polsino; Amicizia; Link; Dispositivo di scorrimento; Tennis; Perline intrecciate; A portafoglio; Altro
es: Diseño de la pulsera: Pulsera; Con cuentas; Cadena; Dije; Cordón; Brazalete; Amistad; Eslabones; Deslizador; Tenis; Cuentas tejidas; Cruzada; Otros
zh-TW: 手鍊設計: 手鐲; 串珠; 鏈條; 吊飾; 繩索; 袖口; 友誼; 鍊; 滑桿; 網球; 編織串珠; 圍脖; 其他